臺灣高等法院臺中分院刑事裁定
111年度毒聲重字第264號

聲  請  人  
即受裁定人  陳宗閔





上列聲請人即受裁定人因違反毒品危害防制條例案件，對於本院
111年度毒抗字第707號中華民國111年8月4日確定裁定（原審案
號：臺灣臺中地方法院111年度毒聲字第717號），聲請重新審理
，本院裁定如下：
    主  文
本件重新審理之聲請駁回。　　
    理  由
一、按憲法第16條保障人民有訴訟之權，旨在確保人民有依法定
    程序提起訴訟及受公平審判之權利。至於訴訟救濟，究應循
    何種訴訟程序為之，則由立法機關依職權衡酌訴訟案件之性
    質及既有訴訟制度之功能等而為設計，司法院大法官會議釋
    字第418號解釋文可資參照。而一般民眾對法律救濟途徑未
    能知之甚詳，基於前揭憲法對訴訟權之保障及法安定性之維
    護，於民眾具狀向法院請求訴訟救濟，而依其所提書狀之敘
    述內容，如未能明確表明其究係向法院請求或聲請何事，法
    院應探求當事人真意。本件聲請人即受裁定人（下稱聲請人
    ）陳宗閔於民國111年9月29日提出「聲請回復原狀」狀，表
    示不服本院111年度毒抗字第707號裁定，故聲請回復原狀並
    給予重新審理乙事。經本院核閱其書狀所載內容，其真意應
    係就本院111年度毒抗字第707號確定裁定聲請重新審理，先
    予敘明。
二、按觀察、勒戒及強制戒治之裁定確定後，有下列情形之一，
    認為應不施以觀察、勒戒或強制戒治者，受觀察、勒戒或強
    制戒治處分之人，或其法定代理人、配偶，或檢察官得以書
    狀敘述理由，聲請原裁定確定法院重新審理：適用法規顯
    有錯誤，並足以影響裁定之結果者。原裁定所憑之證物已
    證明為偽造或變造者。原裁定所憑之證言、鑑定或通譯已
    證明其為虛偽者。參與原裁定之法官，或參與聲請之檢察
    官，因該案件犯職務上之罪，已經證明者。因發現確實之
    新證據足認受觀察、勒戒或強制戒治處分之人，應不施以觀
    察、勒戒或強制戒治者。受觀察、勒戒或強制戒治處分之
    人，已證明其係被誣告者。聲請重新審理，應於裁定確定後
    30日內提起。但聲請之事由，知悉在後者，自知悉之日起算
    。聲請重新審理，無停止觀察、勒戒或強制戒治執行之效力
    ；但原裁定確定法院認為有停止執行之必要者，得依職權或
    依聲請人之聲請，停止執行之。法院認為無重新審理之理由
    ，或程序不合法者，應以裁定駁回之，毒品危害防制條例第
    20條之1第1項至第4項前段定有明文。
三、經查：
  ㈠聲請人前因施用毒品案件，經臺灣臺中地方法院（下稱原審
    法院）以110年度毒聲字第1527號裁定入勒戒處所執行觀察
    、勒戒後，經評估認有繼續施用毒品傾向，原審法院以111
    年度毒聲字第717號裁定令入戒治處所施以強制戒治，聲請
    人不服，提起抗告，經本院於111年8月4日以111年度毒抗字
    第707號裁定（下稱原確定裁定）駁回抗告，並因不得再抗
    告而於111年8月4日裁定確定在案，聲請人已於111年8月10
    日收受裁定，有本院上開裁定書、送達證書、聲請人之臺灣
    高等法院被告前案紀錄表在卷可稽（見本院111年度毒抗字
    第707號卷第51至55頁、第59頁；本院111年度毒聲重字第26
    4號卷第31頁）。依據前揭說明，聲請人依法應於原確定裁
    定確定後30日內，聲請重新審理，然聲請人於111年9月29日
    始具狀向法務部矯正署臺中戒治所提出本案重新審理之聲請
    ，有卷附聲請人所提出之「聲明回復原狀」狀上所蓋法務部
    矯正署臺中戒治所收受收容人訴狀章之戳章可稽（見本院11
    1年度毒聲重字第132號卷第7頁），顯已逾聲請重新審理之
    法定期間。
  ㈡又聲請人於111年8月10日收受原確定裁定之送達，業如前述
    ，是聲請人於收受原確定裁定之送達後，當可知悉原確定裁
    定之內容，即原確定裁定理由已詳載「有無繼續施用毒品傾
    向評估標準紀錄表」相關計分情形，有法務部矯正署臺中戒
    治所111年6月27日中戒所衛字第11110002760號函附有無繼
    續施用毒品傾向證明書、有無繼續施用毒品傾向評估標準紀
    錄表在卷可稽（見臺灣臺中地方檢察署111年度毒偵緝字334
    號卷第93至97頁、臺灣臺中地方地方法院111年度毒聲字第7
    17號裁定第3頁、本院111年度毒抗字第707號卷第21頁），
    並對聲請人爭執之評分結果詳為說明（見原確定裁定第2至4
    頁），亦無毒品危害防制條例第20條之1第2項「聲請重新審
    理之事由，知悉在後」規定之適用，業經調閱本院111年度
    毒抗字第707號全卷核閱無誤。從而，聲請人本件重新審理
    之聲請，應於原裁定確定（即111年8月10日）後30日內提起
    。其遲至111年9月29日始具狀聲請重新審理，已逾30日之不
    變期間，程序於法不合，且無從補正，應予駁回。
據上論斷，依毒品危害防制條例第20條之1第4項前段，裁定如主
文。　　　　
中　　華　　民　　國　　111 　年　　10 　 月　　 7　　日
            刑事第十一庭　  審判長法　官　張意聰
                                  法　官　周瑞芬
                                  法　官　陳慧珊
以上正本證明與原本無異。
不得抗告。
                                  書記官  李淑芬 
中　　華　　民　　國　　111 　年　　10　　月　　7 　　日